【裁判字號】    92,附民,301
【裁判日期】    920818
【裁判案由】    偽造有價證券等
【裁判全文】
臺灣板橋地方法院刑事附帶民事訴訟判決            九十二年度附民字第三一號
    原      告  甲○○
    被      告  乙○○
    被      告  丙○○
右列被告因九十二年度訴字第五一四號偽造有價證券等案件，經原告提起附帶民事訴
訟，本院判決如左：
    主  文
被告應連帶給付原告新臺幣壹拾萬柒仟元及自民國九十二年七月十二日起至清償日止
，按年息百分之五計算之利息。
本判決於原告以新臺幣參萬陸仟元為被告供擔保後，得假執行。
    事  實
一、原告方面：
（一）聲明：
  １、被告應連帶給付原告新臺幣（下同）十萬七千元及自起訴狀繕本送達翌日起至
      清償日止，按年息百分之五計算之利息。
  ２、願供擔保，請准宣告假執行。
（二）陳述：
      被告乙○○與陳宗文基於共同為自己不法所有之概括犯意，自民國九十年十二
      月初起，以虛假之臺灣富士敦國際機構之名，在報紙上刊登「電腦樂透彩投注
      站、二○○二年熱門行業與您共享彩券豐厚利潤、誠徵全省加盟經銷商、00
      00000000」該機構握有數百家樂透彩券投注站中簽戶配額可供民眾設
      立，甲○○於九十一年二月初，見前開廣告而撥打該免付費電話，被告乙○○
      冒名為葉永昌與原告接洽，被告乙○○佯稱稱該公司有樂透彩投注中籤戶配額
      供申請並郵寄相關申請資料，並郵寄交付購得之蔡明君開立於華南銀行蘆洲分
      行，帳號000000000000號人頭帳戶存簿一本、蔡明君印鑑章一枚
      、提款卡一張、偽造之臺灣富士敦國際機構公益彩券乙類經銷站加盟遴選資料
      表、臺灣富士敦國際機構公益彩券乙類加盟經銷商獲選通知書各一紙及偽造有
      「蔡明君」署押、印文各二枚暨其上蓋有偽造之台北銀行雙和分行作業部印文
      一枚之台北銀行公益彩券乙類經銷商約定書一份予原告，要求原告將驗資費十
      五萬元匯入前開帳戶，待原告於同年三月二十日將十五萬元匯入前開蔡明君帳
      戶，即以電話語音將該筆金額轉出領取得手，而足以生損害於原告，嗣被告業
      已先賠償原告四萬三千元，原告仍受有十萬七千元之損害，爰依侵權行為損害
      賠償請求權之法律關係，求為判決被告應給付如其訴之聲明所示，並陳明願供
      擔保，請准宣告假執行。
（三）證據：引用刑事訴訟案件卷證。
二、被告方面：
（一）聲明：請求駁回原告之訴。
（二）陳述：有詐騙原告，原告請求金額無誤。
（三）證據：引用刑事訴訟案件卷證。
      理  由
一、原告主張被告之侵權行為事實，業據本院九十二年度訴字第五一四號刑事判決審
    認明確論處罪刑，被告對此事實亦自認，依刑事訴訟法第五百條前段規定，應認
    原告關於該部分之主張為真實。
二、因犯罪而受損害之人，於刑事訴訟程序中得提起附帶民事訴訟，對於被告請求回
    復其損害，為刑事訴訟法第四百八十七條第一項所明定。又按因故意或過失，不
    法侵害他人之權利者，負損害賠償責任，民法第一百八十四條第一項亦定有明文
    。查原告既因被告詐欺、偽造文書犯行，致受有十萬七千元之金錢損害，則原告
    自得依侵權行為損害賠償請求權之法律關係，請求被告賠償損害，是原告此部分
    之請求及請求自起訴狀繕本送達（九十二年七月十一日）之翌日即九十二年七月
    十二日起算之遲延利息，為有理由，應予准許。
三、本件原告陳明願供擔保請准宣告假執行，並無不合，爰酌定相當擔保金額，併准
    許之。
據上論結：原告之訴為有理由，依刑事訴訟法第五百零二條第二項、第四百九十一條
第十款，民事訴訟法第三百九十條第二項，判決如主文。
中      華      民      國    九十二    年      八      月     十八     日
                                      臺灣板橋地方法院刑事第四庭
                                          法  官  陳  明  珠
右正本證明與原本無異
對於本判決如有不服，應於送達後十日內，向本院提出上訴狀，但非對刑事訴訟之判
決有上訴時，不得上訴。
              書記官  陳  慧  儷
中      華      民      國    九十二    年      八      月     十八     日


司法院資訊處製作；財團法人民間司法改革基金會備份。
